最高法院民事裁定
                                   111年度台聲字第2124號
聲  請  人  呂萬鑫                            
上列聲請人因與法務部矯正署臺中監獄間如附表案由欄所示事件
，對於附表所示裁定日期之本院裁定，聲請再審，本院裁定如下
：
    主  文
聲請駁回。
聲請訴訟費用由聲請人負擔。
    理  由
按對於終審法院之裁定不服者，除合於法定再審事由得聲請再審
外，不容以其他方法聲明不服。本件聲請人不服本院確定裁定雖
未以聲請再審之程序為之，但仍應視其為聲請再審，而依該程序
調查裁判，合先說明。
按聲請再審，應依民事訴訟法第77條之17第2項規定預納裁判費
，此為必須具備之程式。本件聲請人對於附表所示本院43件確定
裁定，聲請再審，未據預納裁判費，前經本院就附表編號8事件
，以裁定命於裁定送達後7日內補正，此項裁定已於民國111年1
月4日送達，有卷附送達證書足據。其雖就附表所示43件確定裁
定聲請再審事件均向本院聲請訴訟救助，惟業經本院以附表所示
「訴訟救助案號」事件裁定駁回，是項裁定，已於附表所示「訴
訟救助裁定送達日期」送達，有各該送達證書附卷足據。聲請人
已逾附表編號8事件所命補費期限未據補正，其聲請自非合法。
另聲請人明知其餘42件事件聲請再審要件有欠缺，參照民事訴訟
法施行法第9條規定，本院即無庸定期命其補正。茲均已逾相當
期間，聲請人仍未據補正，其聲請均非合法。
據上論結，本件聲請為不合法。依民事訴訟法第507條、第502條
第1 項、第95條、第78條，裁定如主文。
中　　華　　民　　國　　111 　年　　10　　月　　20　　日
                      最高法院民事第七庭
                          審判長法官  林  恩  山
                                法官  邱  瑞  祥
                                法官  許  紋  華
                                法官  蕭  胤  瑮
                                法官  吳  青  蓉
本件正本證明與原本無異
                                      書  記  官
中　　華　　民　　國　　111 　年　　10　　月　　28　　日
附表
編號 原確定裁定案號 案由 訴訟救助案號  裁定日期  裁定送達日期 1 110年度台聲字第937號 聲請返還擔保金聲請訴訟救助聲請再審聲請訴訟救助暨選任訴訟代理人 110年度台聲字第3502號  110年4月14日  111年3月9日 2 110年度台聲字第938號 聲請返還擔保金聲請訴訟救助聲請再審聲請訴訟救助暨選任訴訟代理人 110年度台聲字第3503號  110年4月14日  111年3月9日 3 110年度台聲字第939號 聲請返還擔保金聲請訴訟救助聲請再審聲請訴訟救助暨選任訴訟代理人 110年度台聲字第3504號  110年4月14日  111年3月9日 4 110年度台聲字第895號 聲請返還擔保金聲請訴訟救助聲請再審聲請訴訟救助暨選任訴訟代理人 110年度台聲字第3474號  110年4月15日  111年3月9日 5 110年度台聲字第1451號 聲請返還擔保金聲請訴訟救助聲請再審 111年度台聲字第274號  110年5月26日  111年2月25日 6 110年度台聲字第1452號 聲請返還擔保金聲請訴訟救助聲請再審 111年度台聲字第275號  110年5月26日  111年2月25日 7 110年度台聲字第1453號 聲請返還擔保金聲請訴訟救助聲請再審 111年度台聲字第276號  110年5月26日  111年2月25日 8 110年度台聲字第1431號 聲請返還擔保金聲請訴訟救助聲請再審 111年度台聲字第642號  110年5月26日  111年3月4日 9 110年度台聲字第1550號 聲請返還擔保金聲請訴訟救助聲請再審 111年度台聲字第279號  110年6月9日  111年3月3日 10 110年度台聲字第1551號 聲請返還擔保金聲請訴訟救助聲請再審 111年度台聲字第280號  110年6月9日  111年3月3日 11 110年度台聲字第1552號 聲請返還擔保金聲請訴訟救助聲請再審 111年度台聲字第281號  110年6月9日  111年3月3日 12 110年度台聲字第926號 聲請返還擔保金聲請訴訟救助聲請再審聲請訴訟救助暨選任訴訟代理人 111年度台聲字第982號  110年6月3日  111年3月9日 13 110年度台聲字第927號 聲請返還擔保金聲請訴訟救助聲請再審聲請訴訟救助暨選任訴訟代理人 111年度台聲字第983號  110年6月3日  111年3月9日 14 110年度台聲字第928號 聲請返還擔保金聲請訴訟救助聲請再審聲請訴訟救助暨選任訴訟代理人 111年度台聲字第984號  110年6月3日  111年3月9日 15 110年度台聲字第1671號 聲請返還擔保金聲請訴訟救助聲請再審 111年度台聲字第985號  110年6月17日  111年3月15日 16 110年度台聲字第1672號 聲請返還擔保金聲請訴訟救助聲請再審 111年度台聲字第986號  110年6月17日  111年3月15日 17 110年度台聲字第1561號 聲請返還擔保金聲請訴訟救助聲請再審 111年度台聲字第987號  110年6月10日  111年3月18日 18 110年度台聲字第1562號 聲請返還擔保金聲請訴訟救助聲請再審 111年度台聲字第988號  110年6月10日  111年3月18日 19 110年度台聲字第1563號 聲請返還擔保金聲請訴訟救助聲請再審 111年度台聲字第989號  110年6月10日  111年3月18日 20 110年度台聲字第1585號 聲請返還擔保金聲請訴訟救助聲請再審 111年度台聲字第990號  110年6月3日  111年3月8日 21 110年度台聲字第1586號 聲請返還擔保金聲請訴訟救助聲請再審 111年度台聲字第991號  110年6月3日  111年3月8日 22 110年度台聲字第1587號 聲請返還擔保金聲請訴訟救助聲請再審 111年度台聲字第992號  110年6月3日  111年3月8日 23 110年度台聲字第1599號 聲請返還擔保金聲請訴訟救助聲請再審 111年度台聲字第993號  110年6月17日  111年3月15日 24 110年度台聲字第1600號 聲請返還擔保金聲請訴訟救助聲請再審 111年度台聲字第994號  110年6月17日  111年3月15日 25 110年度台聲字第1601號 聲請返還擔保金聲請訴訟救助聲請再審 111年度台聲字第995號  110年6月17日  111年3月15日 26 110年度台聲字第1614號 聲請返還擔保金聲請訴訟救助聲請再審 111年度台聲字第996號  110年6月9日  111年3月8日 27 110年度台聲字第1615號 聲請返還擔保金聲請訴訟救助聲請再審 111年度台聲字第997號  110年6月9日  111年3月8日 28 110年度台聲字第1616號 聲請返還擔保金聲請訴訟救助聲請再審 111年度台聲字第998號  110年6月9日  111年3月8日 29 110年度台聲字第1680號 聲請返還擔保金聲請訴訟救助聲請再審 111年度台聲字第999號  110年6月16日  111年3月15日 30 110年度台聲字第1681號 聲請返還擔保金聲請訴訟救助聲請再審 111年度台聲字第1000號  110年6月16日  111年3月15日 31 110年度台聲字第1682號 聲請返還擔保金聲請訴訟救助聲請再審 111年度台聲字第1001號  110年6月16日  111年3月15日 32 110年度台聲字第1688號 聲請返還擔保金聲請訴訟救助聲請再審 111年度台聲字第1003號  110年6月24日  111年3月3日 33 110年度台聲字第1689號 聲請返還擔保金聲請訴訟救助聲請再審 111年度台聲字第1004號  110年6月24日  111年3月3日 34 110年度台聲字第1690號 聲請返還擔保金聲請訴訟救助聲請再審 111年度台聲字第1005號  110年6月24日  111年3月3日 35 110年度台聲字第1376號 聲請返還擔保金聲請訴訟救助聲請再審 111年度台聲字第1006號  110年6月24日  111年3月9日 36 110年度台聲字第1380號 聲請返還擔保金聲請訴訟救助聲請再審 111年度台聲字第1007號  110年6月24日  111年3月9日 37 110年度台聲字第1381號 聲請返還擔保金聲請訴訟救助聲請再審 111年度台聲字第1008號  110年6月24日  111年3月9日 38 110年度台聲字第1379號 聲請返還擔保金聲請訴訟救助聲請再審 111年度台聲字第1009號  110年6月24日  111年3月14日 39 110年度台聲字第1378號 聲請返還擔保金聲請訴訟救助聲請再審 111年度台聲字第1010號  110年6月24日  111年3月14日 40 110年度台聲字第1377號 聲請返還擔保金聲請訴訟救助聲請再審 111年度台聲字第1011號  110年6月24日  111年3月14日 41 110年度台聲字第2145號 聲請返還擔保金聲請訴訟救助聲請再審 111年度台聲字第1260號  110年8月12日  111年3月29日 42 110年度台聲字第2146號 聲請返還擔保金聲請訴訟救助聲請再審 111年度台聲字第1261號  110年8月12日  111年3月29日 43 110年度台聲字第2147號 聲請返還擔保金聲請訴訟救助聲請再審 111年度台聲字第1262號  110年8月12日  111年3月29日